【裁判字號】    89,台上,1118
【裁判日期】    890302
【裁判案由】    違反毒品危害防制條例
【裁判全文】
最高法院刑事判決                              八十九年度台上字第一一一八號
    上  訴  人  甲○○
    選任辯護人  李昆南律師
右上訴人因違反毒品危害防制條例案件，不服台灣高等法院高雄分院中華民國八十八
年十二月十五日第二審判決（八十八年度上訴字第一五四三號，起訴案號：台灣高雄
地方法院檢察署八十八年度偵字第一三○號），提起上訴，本院判決如左：
    主  文
上訴駁回。
    理  由
按刑事訴訟法第三百七十七條規定，上訴於第三審法院，非以判決違背法令為理由，
不得為之。是提起第三審上訴，應以原判決違背法令為理由，係屬法定要件。如果上
訴理由狀並未依據卷內訴訟資料，具體指摘原判決不適用何種法則或如何適用不當，
或所指摘原判決違法情事，顯與法律規定得為第三審上訴理由之違法情形，不相適合
時，均應認其上訴為違背法律上之程式，予以駁回。本件原判決綜合調查證據之結果
，認上訴人甲○○連續犯有毒品危害防制條例第十條第一項施用第一級毒品罪之事實
，因而撤銷第一審之科刑判決，改判仍論上訴人以上開罪名，處有期徒刑壹年；扣案
海洛因淨重零點貳肆公克及殘留海洛因之針筒壹支均沒收銷燬之，已詳認定犯罪事
實之依據及憑以認定之理由，從形式上觀察，原判決並無違背法令情形。上訴意旨謂
：上訴人係因服役時染上Ｃ型肝炎，迭經治療無法治癒，經人勸誘海洛因可治療肝炎
，上訴人又智慮淺薄，誤認施用海洛因可治肝炎或可減輕痛苦，才起意施用海洛因，
此與單純吸毒不同，上訴人應為幻想犯，而無施用海洛因之故意等語，係就原判決已
詳為論斷與說明之事項，再為事實上之爭執，殊非適法之第三審上訴理由。又原判決
依憑上訴人於警訊（見警卷第一頁反面）及在第一審法院審理時（見一審卷第二十至
二一頁）一致之供述，認上訴人連續施用第一級毒品四次，難謂有認定事實不憑證據
之違法。再刑法第五十九條之酌量減輕其刑，必於犯罪之情狀，在客觀上足以引起一
般同情，認為即予宣告法定低度刑期，猶嫌過重者，始有其適用。上訴人前此因施用
毒品，經裁定送觀察、勒戒後，認無繼續施用毒品之傾向，經檢察官處分不起訴確定
後未幾，又再連續施用毒品海洛因四次，其犯罪情狀，難認為足以引起一般同情，原
判決未依刑法第五十九條之規定酌減其刑，要無不適用法則之違背法令。此外，上訴
人徒憑己意，對原審職權之適法行使及原判決理由已詳為論斷之事項，任意爭辯，顯
與法定上訴第三審之形式要件不符，其上訴違背法律上之程式，應予駁回。
據上論結，應依刑事訴訟法第三百九十五條前段，判決如主文。
中      華      民      國    八十九    年      三      月      二      日
                              最高法院刑事第七庭
                                  審判長法官  謝  家  鶴
                                        法官  洪  文  章
                                        法官  花  滿  堂
                                        法官  陳  世  淙
                                        法官  洪  佳  濱
      右正本證明與原本無異
                                              書  記  官
中      華      民      國    八十九    年      三      月     十四     日


司法院資訊處製作；財團法人民間司法改革基金會備份。
